【裁判字號】    98,中簡上,185
【裁判日期】    980324
【裁判案由】    詐欺
【裁判全文】
臺灣臺中地方法院刑事判決           98年度中簡上字第185號
上  訴  人
即  被  告  丙○○
            甲○○
上列上訴人即被告等因詐欺案件，不服本院民國98年1月7日98年
度中簡字第163號刑事簡易判決（檢察官聲請簡易判決處刑案號
：97年度偵字第25366號），提起上訴，本院管轄第二審合議庭
判決如下︰
    主      文
上訴駁回。
    犯罪事實及理由
一、本案經本院合議庭審理結果，認第一審簡易判決之認事用法
    及量刑均無不當，應予維持，並引用臺灣臺中地方法院檢察
    署檢察官聲請簡易判決處刑書及本院第一審刑事簡易判決書
    之記載（如附件一、二所示）。
二、上訴人即被告丙○○、甲○○上訴意旨均略以：渠等經此偵
    審程序，已知警惕，絕不再犯，並願將帳戶內之不法所得歸
    還被害人，請從輕量刑等語。另上訴人即被告丙○○復補充
    稱：伊家境不佳，其父、妹等患有重病，其如受刑責，將使
    家中陷入窘境等語，並提出身心障礙手冊、中國醫藥大學附
    設醫院診斷證明書等為其佐據。然按刑罰之量定，固屬法院
    自由裁量之職權行使，但仍應審酌刑法第57條所列各款事由
    及一切情狀，為酌量輕重之標準，並非漫無限制；在同一犯
    罪事實與情節，如別無其他加重或減輕之原因，下級審法院
    量定之刑，亦無過重或失輕之不當情形，則上級審法院對下
    級審法院之職權行使，原則上應予尊重，有最高法院85年臺
    上字第2446號判決意旨可資參照。次按上訴人即被告2人分
    別係犯刑法第30條第1項前段、第339條第1項之幫助詐欺取
    財罪，而該罪之法定本刑為5年以下有期徒刑、拘役或科或
    併科一千元以下罰金。而原審依刑事訴訟法第449條第1項前
    段、第454條第2項，刑法第30條第1項前段、第2項、第339
    條第1項、第41條第1項前段、刑法施行法第1條之1第1項、
    第2項前段，判處上訴人即被告2人各有期徒刑2月，並均諭
    知如易科罰金以新臺幣一千元折算1日，其法律適用及量刑
    均屬妥適，上訴人即被告2人上訴請求從輕量刑等語，為無
    理由，應予駁回。
據上論斷，應依刑事訴訟法第455條之1第1項、第3項、第368條
，判決如主文。
本案經檢察官乙○○到庭執行職務。
中    華    民    國    98    年    3     月    24    日
                  刑事第十七庭    審判長法  官  高文崇
                                        法  官  張清洲
                                        法  官  林世民
以上正本證明與原本無異。
本件不得上訴。
                                      書記官  紀俊源
中    華    民    國    98    年    3     月    24    日
附錄論罪科刑法條：
 中華民國刑法第339條
意圖為自己或第三人不法之所有，以詐術使人將本人或第三人之
物交付者，處5年以下有期徒刑、拘役或科或併科1千元以下罰金
。
以前項方法得財產上不法之利益或使第三人得之者，亦同。
前二項之未遂犯罰之。
中華民國刑法第30條
幫助他人實行犯罪行為者，為幫助犯。雖他人不知幫助之情者，
亦同。
幫助犯之處罰，得按正犯之刑減輕之。


司法院資訊處製作；財團法人民間司法改革基金會備份。
